【裁判字號】    92,訴,1350
【裁判日期】    921231
【裁判案由】    毒品危害防制條例
【裁判全文】
臺灣彰化地方法院刑事判決                        九十二年度訴字第一三五號
    公  訴  人  臺灣彰化地方法院檢察署檢察官
    被      告  甲○○
右列被告因違反毒品危害防制條例案件，經檢察官提起公訴（九十二年度毒偵字第二
五八七號），本院依簡式審判程序判決如左：
    主  文
甲○○施用第一級毒品，累犯，處有期徒刑拾壹月；扣案之第一級毒品海洛因壹包（
淨重零點零參公克、包裝重零點參壹公克），沒收銷燬。
    事  實
一、甲○○前曾因違反毒品危害防制條例案件，經法院先後判處有期徒刑八月、四月
    、五月確定，其後定應執刑有期徒刑一年三月確定，於民國九十二年十月一日縮
    短刑期執行完畢。另前因施用毒品案件，經觀察、勒戒後，認有繼續施用毒品之
    傾向，經裁定送強制戒治，其後經停止戒治付保護管束後，復經撤銷停止戒治，
    再令入戒治處所施以強制戒治期滿，由臺灣彰化地方法院檢察署檢察官於八十九
    年五月十七日，以八十九年度戒毒偵字第四八四、四八五、四八六、四八七、四
    八八號為不起訴處分確定。又因施用第一、二級毒品案件，經再送強制戒治，並
    由檢察官提起公訴，經本院於九十年十月二十九日，以九十年度訴字第三六一號
    分別判處有期徒刑八月、四月，並定應執行有期徒刑十一月，於九十年十一月十
    八日確定。再因施用毒品案件，由檢察官提起公訴，經本院於九十一年四月三十
    日，以九十一年度訴字第三六三號判處有期徒刑五月，並於九十一年五月十九日
    確定（嗣上開二案定應執行有期徒刑一年三月確定，已執行完畢如前述）。復因
    施用毒品案件，經臺灣屏東地方法院檢察署檢察官提起公訴，再經臺灣屏東地方
    法院於九十一年十月十七日，以九十一年度易字第九三一號判處有期徒刑十月，
    並於九十一年十一月十九日確定。詎猶不思悔改，復基於施用毒品海洛因之犯意
    ，於九十二年十月七日上午十時許，在彰化縣永靖鄉○○村○○路百姓公廟後方
    處，以將海洛因摻水後，再以針筒注射之方式，施用第一級毒品海洛因一次。嗣
    於同日十一時二十分許，在上址，為彰化縣警察局員林分局員警查獲，並扣得其
    所有供其施用之毒品海洛因一包（淨重零點零三公克、包裝重零點三一公克）。
二、案經彰化縣警察局員林分局報請臺灣彰化地方法院檢察署檢察官偵查起訴。
    理  由
一、右開事實，業據被告甲○○於本院審理時坦承不諱，並有第一級毒品海洛因一包
    扣案可資佐證，且被告於九十二年十月七日為警查獲時，經警採其尿液送檢驗結
    果，確呈嗎啡之陽性反應，有檢驗尿液代號與真實姓名對照認證單、彰化縣衛生
    局煙毒尿液檢驗成績書各一份附卷可憑。又上開扣案之海洛因粉末一包，經送鑑
    定結果，確含有第一級第六項毒品海洛因成分（淨重零點零三公克、包裝重零點
    三一公克），有法務部調查局鑑定通知書一紙附卷可據。另被告前因施用毒品案
    件，經觀察、勒戒後，認有繼續施用毒品之傾向，經裁定送強制戒治，其後經停
    止戒治付保護管束後，復經撤銷停止戒治，再令入戒治處所施以強制戒治期滿，
    由臺灣彰化地方法院檢察署本署檢察官於八十九年五月十七日，以八十九年度戒
    毒偵字第四八四、四八五、四八六、四八七、四八八號為不起訴處分確定。又因
    施用第一、二級毒品案件，經再送強制戒治，並由檢察官提起公訴，經本院於九
    十年十月二十九日，以九十年度訴字第三六一號分別判處有期徒刑八月、四月，
    並定應執行有期徒刑十一月，於九十年十一月十八日確定。再因施用毒品案件，
    由檢察官提起公訴，經本院於九十一年四月三十日，以九十一年度訴字第三六三
    號判處有期徒刑五月，並於九十一年五月十九日確定。復因施用毒品案件，經臺
    灣屏東地方法院檢察署檢察官提起公訴，再經臺灣屏東地方法院於九十一年十月
    十七日，以九十一年度易字第九三一號判處有期徒刑十月，並九十一年十一月十
    九日確定一節，亦有臺灣彰化地方法院檢察署刑案資料查註紀錄表、臺灣高等法
    院被告全國前案紀錄表及上開不起訴處分書、判決書等件附卷可稽。綜上所述，
    本件事證明確，被告右揭犯行，洵堪認定，應予依法論科。
二、核被告所為，係犯毒品危害防制條例第十條第一項之施用第一級毒品罪。被告供
    施用而持有第一級毒品之低度行為，應為施用第一級毒品之高度行為所吸收，不
    另論罪。又被告前曾因違反毒品危害防制條例案件，經法院先後判處有期徒刑八
    月、四月、五月確定，其後定應執刑有期徒刑一年三月確定，於九十二年十月一
    日縮短刑期執行完畢，此有臺灣彰化地方法院檢察署刑案資料查註紀錄表、臺灣
    高等法院被告全國前案紀錄表在卷可稽，其於五年內再犯有期徒刑以上之前揭施
    用第一級毒品罪，應依刑法第四十七條之規定論以累犯，並加重其刑。爰審酌被
    告犯罪之動機、目的、施用毒品係自戕身心，且前業因施用毒品，經多次送強制
    戒治及判處徒刑後，猶不知悔改，竟又再度施用第一級毒品，顯乏禁絕毒害之決
    心，惟其犯後坦承犯行、態度尚稱良好等一切情狀，量處如主文所示之刑，以示
    懲儆。扣案之第一級毒品海洛因一包（淨重零點零三公克、包裝重零點三一公克
    ），係查獲之毒品，應依毒品危害防制條例第十八條第一項前段之規定，沒收銷
    燬。
據上論斷，應依刑事訴訟法第二百七十三條之一第一項、第二百九十九條第一項前段
，毒品危害防制條例第十條第一項、第十八條第一項前段，刑法第十一條前段、第四
十七條，判決如主文。
本案經檢察官陳德芳到庭執行職務。
中      華      民      國    九十二    年    十二    月    三十一     日
                                臺灣彰化地方法院刑事第三庭
                                    法      官  李  進  清
右正本證明與原本無異。
如不服本判決，應於判決送達後十日內向本院提出上訴狀( 須附繕本 )。
                                    法院書記官  張  木  松
中      華      民      國     九十三     年      一     月      六     日
毒品危害防制條例第十條
施用第一級毒品者，處六月以上五年以下有期徒刑。
施用第二級毒品者，處三年以下有期徒刑。
毒品危害防制條例第十八條：
查獲之毒品及專供製造或施用毒品之器具，不問屬於犯人與否，均沒收銷燬之。但合
於醫藥或研究之用者，得不予銷燬。
前項合於醫藥或研究用毒品或器具之管理辦法，由法務部會同行政院衛生署定之。


司法院資訊處製作；財團法人民間司法改革基金會備份。
